最高法院刑事裁定                                八十七年度台抗字第四五一號
    抗  告  人  甲○○
右抗告人因貪污案件，不服台灣高等法院中華民國八十七年九月三日延長押之裁定
（八十七年度上更(一)字第一五九號），提起抗告，本院裁定如左：
    主  文
抗告駁回。
    理  由
本件原裁定以：抗告人前經原審認為犯貪污罪嫌疑重大，有刑事訴訟法第一百零一條
第一項第一、二款情形，並有押之必要，於民國八十七年四月九日執行押，至同
年七月九日第一次延長押二月，於延長押期間屆滿前，認上開原因（原裁定漏寫
刑事訴訟法第一百零一條第一項第二款）依然存在，有繼續押之必要，應自八十七
年九月九日起第二次延長押二月，經核於法並無不合。抗告意旨略稱：(1)抗告人罹
患胃糜爛、輕微食道靜脈瘤、肝實質病變疑早期肝硬化、肝功能異常，抗告人申請保
外治療，經抗告後已發回更為裁定中。(2)原審未審酌抗告人是否非予押，顯難進行
追訴、審判或執行情形。(3)抗告人所犯之行賄罪，其最輕本刑為一年以上有期徒刑與
刑事訴訟法第一百零一條第一項第三款所定最輕本刑為五年以上有期徒刑之押要件
不合。(4)有關證物均被扣押，且已纏訟數年，歷經數審，亦無事實足證抗告人有湮滅
證據及串證之虞。(5)抗告人行賄罪係被判有期徒刑八年六月，而被押已二年六月，
接近宣告刑三分之一，依修正前刑法第七十七條受有期徒刑執行逾三分之一得報假釋
，抗告人以押日數折抵刑期後，已符合假釋要件，實無逃亡之必要。(6)原審延長
押裁定，係於製作完成後之八十七年九月三日交付抗告人及辯護人收受，既未依法訊
問後再為延長押之裁定，亦未將延長押原因所依據之事實，告知抗告人及其辯護
人，並記載於筆錄，其延長押之裁定，顯有重大瑕疵等語。卷查原審於八十七年四
月九日訊問抗告人後認犯罪嫌疑重大，且有逃亡及有事實足認有湮滅、偽造、變造證
據或勾串共犯證人之虞，非予押，顯難進行審判、執行情形，予以押，嗣第一次
延長押於同年九月八日期滿，原審押原因依然存在，即於同年月三日提訊抗告人
並告知其犯罪之嫌疑、所犯之罪名及繼續延長押之原因，訊問後復當庭將延長押
之裁定送達抗告人收受，訊問時雖未通知選任辯護人在場，但該裁定已在當日送達各
辯護人收受（見影印卷八二、八三、九五、九六至一○○頁押票回證，一、三次訊問
筆錄，送達證書等影本），且是否非予押，顯難進行審判或執行係屬原審所審認之
範圍，而抗告人另案請求保外治療既經發回更為裁定，自與本件延長押之裁定無涉
，抗告尚難認為有理由，應予駁回。
據上論結，應依刑事訴訟法第四百十二條裁定如主文。
中      華      民      國    八十七    年      十      月      八      日
                              最高法院刑事第五庭
                                  審判長法官  陳  錫  奎
                                        法官  王  德  雲
                                        法官  洪  清  江
                                        法官  吳  昆  仁
                                        法官  李  伯  道
      右正本證明與原本無異
                                              書  記  官
中      華      民      國    八十七    年      十      月     十三     日
